---
title: "Matematika Membumi: Perjumpaan Antara Matematika Realistik, Permasalahan Mendesak Planet Bumi, dan Teknologi"
format:
  docx:
    reference-doc: custom-reference-doc.docx
editor: visual
---

# Pendahuluan

Suatu waktu mahasiswa calon pendidik matematika ditugaskan untuk mengembangkan sebuah simulasi digital. Simulasi digital tersebut dimaksudkan untuk mengilustrasikan gerak parabola dari sebuah objek yang diluncurkan dengan kecepatan awal dan sudut elevasi tertentu, serta menggambarkan grafik ketinggian objek tersebut setiap waktunya. Menariknya, hampir semua produk simulasi mahasiswa tersebut, yaitu sekitar 96,7%, menggunakan persamaan matematis yang sama untuk merepresentasikan lintasan yang dilalui oleh objek tersebut dan relasi antara ketinggian objek tersebut setiap waktunya.

## Running Code

When you click the **Render** button a document will be generated that includes both content and the output of embedded code. You can embed code like this:

```{r}
1 + 1
```

You can add options to executable code like this

```{r}
#| echo: false
2 * 2
```

The `echo: false` option disables the printing of code (only output is displayed).
